臺灣高雄地方法院民事判決
                                     111年度雄小字第95號
原      告  蘇秉濬  
被      告  龔承泰  
法定代理人  吳青珊  
上列當事人間損害賠償事件，本院於民國111年2月16日言詞辯論
終結，判決如下：
    主  文
原告之訴駁回。
訴訟費用新臺幣壹仟元由原告負擔。
    事實及理由
一、原告主張：被告於民國110 年5 月10日請原告匯款新臺幣（
    下同）10萬元至中國信託帳號：000000000000號帳戶（下稱
    系爭帳戶），並表示將為原告委請律師處理在新竹地方檢察
    署之刑事案件，然於110 年8 月11日開偵查庭時，被告卻未
    依約替原告委請律師，經原告以電話或通訊軟體聯絡被告，
    均無法聯繫，爰依侵權行為之法律關係請求被告賠償10萬元
    等語。並聲明：被告應給付原告10萬元。
二、被告辯稱：系爭帳戶雖為被告所有且有上開10萬元匯入，然
    系爭帳戶使用人是被告之父親龔志勇，原告所述之事均非被
    告所為等語。並聲明：原告之訴駁回。
三、原告於110 年5 月10日，為委託律師處理訴訟案件，而依綽
    號小忠哥之黃振忠指示，匯款10萬元至被告所申辦之系爭帳
    戶一情，業經原告提出LINE對話紀錄，並經調取系爭帳戶交
    易明細表在卷可證（台中卷第21-23 頁、本院卷第55頁），
    且為被告所不爭執，此部分事實已堪認定。又被告於98年6
    月26日生，有戶籍資料在卷可佐（本院卷第15頁），顯見於
    原告陳稱遭被告詐騙之時，被告僅為未滿12歲之未成年人，
    且原告亦到庭稱：「卷內對話紀錄中的小忠哥叫黃振忠，我
    當時在新竹跟某個人有一個債務糾紛，這個人請黃振忠跟龔
    志勇來跟我接洽要處理這個債務的事情，後來發現我確實沒
    有欠新竹這個人債務，龔志勇跟黃振忠就帶我跟新竹的當事
    人去新竹，在新竹被警察以我有妨害自由的現行犯偵訊，黃
    振忠就用LINE對話跟我說要我匯款10萬元給龔志勇，龔志勇
    會幫我找律師，之前黃振忠就在LINE上給我被告帳戶，我就
    匯款過去，但是事後也沒有幫我找律師。我以為甲○○就是龔
    志勇。（問有無跟龔志勇對話過或見過人？）有，龔志勇就
    是老老的光頭，感覺快50歲。（問：龔志勇是否有跟你說會
    找律師？）是黃振忠跟我說龔志勇會幫我找律師，但是黃振
    忠並沒有給我龔志勇的聯絡方式，是我提起本件訴訟之後龔
    志勇有主動打電話給我，問我為何告他兒子，我跟他說我八
    月要開新竹的偵訊庭，連律師都沒有，龔志勇跟我說他會幫
    我請律師，但是到後來還是都沒有請。」等語（本院卷第72
    -73 頁），足認向原告承諾為其委請律師之人為黃振忠及龔
    志勇，僅龔志勇利用被告之系爭帳戶收取款項，而原告亦無
    法提出證據證明被告與黃振忠及龔志勇間有共同施用詐術行
    騙原告之行為，則原告請求被告應就其所受損害負賠償責任
    ，即屬無據。
四、綜上所述，原告依侵權行為法律關係，請求被告給付10萬元
    ，為無理由，應予駁回。
五、訴訟費用負擔之依據：民事訴訟法第78條，並依同法第436
    條之19、第87條第1 項之規定，確定第一審訴訟費用額如主
    文第2 項所示。
中　　華　　民　　國　 111 　年　　3 　　月　　16　　日
                  高雄簡易庭　法　　　官  鄧怡君
以上正本係照原本作成。
如對本判決上訴，須於判決送達後20日內向本院提出上訴狀，並
須表明原判決所違背之法令及其具體內容與依訴訟資料可認為原
判決有違背法令之具體事實之上訴理由。（均須按他造當事人之
人數附繕本）。
民事訴訟法第436條之24第2項：對於本判決之上訴，非以違背法
令為理由，不得為之。　　　　　　　　　
中　　華　　民　　國　　111 　年　　3 　　月　　16　　日
                              書  記  官  吳語杰